lt-LT: Optinio disko formos faktorius: Išorinis staliniam kompiuteriui; Išorinis korpusas; Išorinis plonas nešiojamas; Vidinis 5,25 colio; Vidinis plonas 12,7 mm; Vidinis plonas 9,5 mm; Plyšinis plonas vidinis; Plyšinis itin plonas vidinis; Kita
pt-PT: Fator de forma da unidade ótica: Secretária externa; Caixa externa; Portátil fino externo; Interno 5,25 polegadas; Interno fino 12,7 mm; Interno fino 9,5 mm; Interno fino com ranhura; Interno ultrafino com ranhura; Outro
cs: Provedení optické jednotky: Externí stolní; Externí pouzdro; Externí tenký přenosný; Interní 5,25 palce; Interní tenký 12,7 mm; Interní tenký 9,5 mm; Interní tenký štěrbinový; Interní ultra tenký štěrbinový; Jiné
hu: Optikai meghajtó formátuma: Külső asztali; Külső burkolat; Külső vékony hordozható; Belső 5,25 hüvelykes; Belső vékony 12,7 mm; Belső vékony 9,5 mm; Réses vékony belső; Réses ultra vékony belső; Egyéb
el: Παράγοντας μορφής οπτικής μονάδας: Εξωτερικός επιτραπέζιος; Εξωτερικό περίβλημα; Εξωτερικός λεπτός φορητός; Εσωτερικός 5,25 ιντσών; Εσωτερικός λεπτός 12,7 χιλ.; Εσωτερικός λεπτός 9,5 χιλ.; Εσωτερικός λεπτός με σχισμή; Εσωτερικός υπερλεπτός με σχισμή; Άλλο
sl-SI: Oblika optičnega pogona: Zunanji namizni; Zunanje ohišje; Zunanji tanki prenosni; Notranji 5,25 palca; Notranji tanki 12,7 mm; Notranji tanki 9,5 mm; Notranji tanki z režo; Notranji ultra tanki z režo; Drugo
sv: Optisk enhetsformfaktor: Extern stationär; Externt hölje; Extern slimmad portabel; Intern 5,25 tum; Intern slimmad 12,7 mm; Intern slimmad 9,5 mm; Slitsinfällning slimmad intern; Slitsinfällning ultraslimmad intern; Övrigt
ja: 光学ドライブフォームファクター: 外付けデスクトップ; 外付けエンクロージャー; 外付けスリムポータブル; 内蔵5.25インチ; 内蔵スリム12.7mm; 内蔵スリム9.5mm; スロットインスリム内蔵; スロットインウルトラスリム内蔵; その他
pl: Format napędu optycznego: Zewnętrzny stacjonarny; Obudowa zewnętrzna; Zewnętrzny przenośny slim; Wewnętrzny 5.25 cala; Wewnętrzny slim 12.7 mm; Wewnętrzny slim 9.5 mm; Wewnętrzny slim szczelinowy; Wewnętrzny ultra-slim szczelinowy; Inne
ko: 광학 드라이브 폼 팩터: 외장 데스크탑; 외장 인클로저; 외장 슬림 휴대용; 내장 5.25인치; 내장 슬림 12.7mm; 내장 슬림 9.5mm; 슬롯인 슬림 내장형; 슬롯인 울트라 슬림 내장형; 기타
zh-CN: 光驱外形: 外置台式; 外置机箱; 外置超薄便携式; 内置5.25 英寸; 内置超薄 12.7 毫米; 内置超薄 9.5 毫米; 吸入式超薄内置; 吸入式超超薄内置; 其他
bg-BG: Типоразмер на оптичния диск: Външен настолен; Външна кутия; Външен тънък преносим; Вътрешен 5,25 инча; Вътрешен тънък 12,7 мм; Вътрешен тънък 9,5 мм; Вътрешен тънък тип слот; Вътрешен ултра тънък тип слот; Други
nl: Vormfactor optisch station: Externe desktop; Externe behuizing; Externe slanke draagbare; Interne 5,25 inch; Interne slank 12,7 mm; Interne slank 9,5 mm; Gleuf-in slank intern; Gleuf-in ultraslank intern; Andere
zh-TW: 光碟機外型規格: 外接桌上型; 外接盒; 外接超薄便攜式; 內接 5.25 吋; 內接超薄 12.7 公釐; 內接超薄 9.5 公釐; 吸入式超薄內接; 吸入式超薄內接; 其他
hr-HR: Oblik optičkog pogona: Vanjski stolni; Vanjsko kućište; Vanjski tanki prijenosni; Unutarnji 5,25 inča; Unutarnji tanki 12,7 mm; Unutarnji tanki 9,5 mm; Tanki unutarnji s prorezom; Ultra tanki unutarnji s prorezom; Ostalo
th: รูปแบบไดรฟ์ออปติคัล: เดสก์ท็อปภายนอก; ตัวเรือนภายนอก; แบบบางพกพาภายนอก; ภายใน 5.25 นิ้ว; ภายในแบบบาง 12.7 มม.; ภายในแบบบาง 9.5 มม.; ภายในแบบบางใส่ช่อง; ภายในแบบบางพิเศษใส่ช่อง; อื่นๆ
tr: Optik sürücü form faktörü: Harici masaüstü; Harici muhafaza; Harici ince taşınabilir; Dahili 5,25 inç; Dahili ince 12,7 mm; Dahili ince 9,5 mm; Yuvalı ince dahili; Yuvalı ultra ince dahili; Diğer
ru: Формфактор оптического привода: Внешний настольный; Внешний корпус; Внешний тонкий портативный; Внутренний 5,25 дюйма; Внутренний тонкий 12,7 мм; Внутренний тонкий 9,5 мм; Внутренний тонкий с щелевой загрузкой; Внутренний ультратонкий с щелевой загрузкой; Другой
fr: Facteur de forme de lecteur optique: Bureau externe; Boîtier externe; Portable mince externe; Interne 5,25 pouces; Interne mince 12,7 mm; Interne mince 9,5 mm; Interne mince à insertion; Interne ultra-mince à insertion; Autre
de: Optisches Laufwerk-Formfaktor: Externer Desktop; Externes Gehäuse; Externes schlankes portables; Internes 5,25 Zoll; Internes schlankes 12,7 mm; Internes schlankes 9,5 mm; Slot-In schlankes internes; Slot-In ultraschlankes internes; Sonstiges
it: Fattore di forma dell'unità ottica: Desktop esterno; Contenitore esterno; Portatile sottile esterno; Interno 5,25 pollici; Interno sottile 12,7 mm; Interno sottile 9,5 mm; Interno sottile a fessura; Interno ultra sottile a fessura; Altro
ro-RO: Factor de formă unitate optică: Extern desktop; Carcasă externă; Extern subțire portabil; Intern 5,25 inci; Intern subțire 12,7 mm; Intern subțire 9,5 mm; Intern subțire cu slot; Intern ultra-subțire cu slot; Altele
en: Optical drive form factor: External desktop; External enclosure; External slim portable; Internal 5.25 inch; Internal slim 12.7 mm; Internal slim 9.5 mm; Slot-in slim internal; Slot-in ultra-slim internal; Other
vi: Kiểu dáng ổ quang: Desktop ngoài; Vỏ ngoài; Di động mỏng ngoài; Trong 5,25 inch; Trong mỏng 12,7 mm; Trong mỏng 9,5 mm; Khe trong mỏng; Khe trong siêu mỏng; Khác
sk-SK: Tvar optickej mechaniky: Externá stolná; Externé puzdro; Externá tenká prenosná; Interná 5,25 palca; Interná tenká 12,7 mm; Interná tenká 9,5 mm; Štrbinová tenká interná; Štrbinová ultra tenká interná; Iné
es: Factor de forma de la unidad óptica: Escritorio externo; Gabinete externo; Portátil delgado externo; Interno 5,25 pulgadas; Interno delgado 12,7 mm; Interno delgado 9,5 mm; Interno delgado con ranura; Interno ultradelgado con ranura; Otros
nb: Formfaktor for optisk stasjon: Ekstern bordmodell; Eksternt kabinett; Ekstern slank bærbar; Intern 5,25 tommer; Intern slank 12,7 mm; Intern slank 9,5 mm; Spalte-inn slank intern; Spalte-inn ultraslank intern; Annet
da: Optisk drev-formfaktor: Ekstern desktop; Eksternt kabinet; Ekstern slank bærbar; Intern 5,25 tommer; Intern slank 12,7 mm; Intern slank 9,5 mm; Slot-in slank intern; Slot-in ultraslank intern; Andet
pt-BR: Formato da unidade ótica: Desktop externo; Gabinete externo; Portátil fino externo; Interno de 5,25 polegadas; Interno fino de 12,7 mm; Interno fino de 9,5 mm; Interno fino com slot; Interno ultrafino com slot; Outro
fi: Optisen aseman muotokerroin: Ulkoinen pöytämalli; Ulkoinen kotelo; Ulkoinen ohut kannettava; Sisäinen 5,25 tuumaa; Sisäinen ohut 12,7 mm; Sisäinen ohut 9,5 mm; Urattu ohut sisäinen; Urattu ultraohut sisäinen; Muu